臺灣臺中地方法院刑事判決　　　　　　　96年度訴字第1137號
公　訴　人　臺灣臺中地方法院檢察署檢察官
被　　　告　甲黃○
上列被告因偽造文書等案件，經檢察官提起公訴（96年度偵緝字
第905號），被告於本院準備程序中為認罪之陳述，經本院合議
庭評議後，裁定由受命法官獨任改行簡式審判程序，判決如下：
    主    文
甲黃○共同意圖為自己不法之所有，以詐術使人將本人之物交付
，處有期徒刑壹年；又共同行使偽造私文書，足以生損害於公眾
及他人，處有期徒刑肆月。應執行有期徒刑壹年壹月。
    犯罪事實及理由
一、犯罪事實：
    陳育新（另案通緝）自民國94年12月間起，在臺中市○區○
    ○街338號10樓Ｂ室開設「冠泰企業股份有限公司」（以下
    簡稱冠泰公司），負責該公司全部業務，甲黃○（自稱江經
    理或江彬）任該公司之經理，負責招攬新人之培訓工作。甲
    黃○夥同陳坤鴻、林亮圖、張文信、吳瑞雄、劉皓宇、陳繼
    祖、吳智勳、劉亮助、陳聖豐、賴奕盛、葉志宗、蘇珮芝、
    黃芳健、蔡長益等14人（該14人均由本院以95年度訴字第
    3754號另案審理），共同基於意圖為自己不法所有之反覆實
    施犯意聯絡及行使偽造私文書之反覆實施犯意聯絡，由甲黃
    ○、林亮圖、陳坤鴻指示擔任特助之張文信等人先自行支出
    費用，並自擬廣告內容，利用不知情之報社及發行機關發行
    之如點將錄等報紙、刊物，刊登如附表一所示之內容不實之
    徵才廣告，其中並偽稱係附表一之公司行號如冰品公司、龍
    德交通公司等之名義，徵用司機、收送人員、夜間收費員等
    人才，而偽造如附表一所示之私文書，誘使如附表二所示之
    被害人甲子○等共計129人及其他不特定男子之求職者（下
    稱求職者）陷於錯誤，誤信為真，見上開廣告而撥打廣告中
    之聯絡電話至冠泰公司，足以生損害於見報應徵之求職者。
    冠泰公司之人員不問附表一之廣告由何人出資刊登，均互相
    支援接聽來電，於接獲電話後，先將來電之求職者資料詳細
    填載於電話記錄表中，再通知該求職者親赴公司面試，待應
    徵者至冠泰公司，首先由蘇珮芝、黃芳健接待，並指示填寫
    履歷資料，之後將應徵者履歷交由上開冠泰公司之經理、主
    任、特助，上開人員再於面試時告訴求職者，廣告所載之職
    業現無缺額，進而遊說應徵者擔任男公關、桌面服務人員，
    工作性質輕鬆，報酬優渥為餌，令求職者誤信為真，陷於錯
    誤而生高度就職意願，再由主任、特助要求職者繳交新臺幣
    （下同）1千元之報名費，冠泰公司隨即提供訓練課程，訓
    練過程約2至3天，訓練內容包括桌面遊戲、桌面禮儀、交際
    舞等。訓練時甲黃○、林亮圖、吳智勳等經理、主任、特助
    陸續要求職者簽立服務自願書、應徵履歷表及服裝訂購單，
    並須繳交1萬5千元之服裝費以製作男公關上班所需之黑色西
    裝，須有黑色西裝方能獲取男公關或桌面服務之工作機會，
    陳坤鴻再委託「金賞服裝社」商店製作黑色西裝，求職者所
    繳交之費用扣除西裝製作成本後，由經理、主任與特助各別
    抽取佣金。甲黃○、林亮圖、吳智勳復以任職公司者須另辦
    理行動電話門號以利聯絡為由，帶同應徵者至蔡長益經營之
    「艾立珅通訊行」，由應徵者填寫行動電話申請書，蔡長益
    再以該門號搭配之手機現缺貨為藉口，交付應徵者手機兌換
    單，帶同應徵者前往辦理門號之主任、特助再以公司舉辦摸
    彩活動，每人須提供獎品為由，將該兌換單取走，由經理、
    主任、特助與蔡長益朋分手機變賣之價金。事後甲黃○、林
    亮圖等人並未實際仲介求職者至特種行業從事公關或桌邊服
    務工作，或所介紹男公關工作之內容、報酬與特助、經理介
    紹之優渥情形不符，求職者始知受騙。嗣於95年8月17日11
    時許，為警持搜索票在臺中市○區○○街338號10樓B室冠泰
    公司查獲上情。
二、證據名稱：
    均詳如附表三所示。
三、按刑事法若干犯罪行為態樣，本質上原具有反覆、延續實行
    之特徵，立法時既予特別歸類，定為犯罪構成要件之行為要
    素，則行為人基於概括之犯意，在密切接近之一定時、地持
    續實行之複次行為，倘依社會通念，於客觀上認為符合一個
    反覆、延續性之行為觀念者，於刑法評價上，即應僅成立一
    罪。學理上所稱「集合犯」之職業性、營業性或收集性等具
    有重複特質之犯罪均屬之，例如經營、從事業務、收集、販
    賣、製造、散布等行為概念者是（最高法院96年度臺上字第
    172號、95年度臺上字第4686號、95年度臺上字第1079號判
    決參照）。尤其刑法第340條常業詐欺罪業於95年7月1日起
    修正廢止，常業犯之規定廢除後，對於反覆實施之習慣犯、
    職業犯，乃有可能因適用數罪併罰而使刑罰過重，產生不合
    理之現象，在實務運用上應參考德、日等國之經驗，以補充
    解釋方式擴大發展集合犯之概念，對於合乎集合犯或其他包
    括1罪之情形，認為應構成單一之犯罪，以限縮數罪併罰之
    範圍。而「假應徵，真詐財」乃新近之犯罪型態，其犯罪型
    態乃具有集團性、縝密分工性、反覆性、計畫性、職業性，
    衡諸該種犯罪之習性及社會常情，本即具有反覆實施之性質
    ，依社會通念於客觀上乃符合1個反覆、延續性之行為觀念
    ，而屬於集合犯。經查：本件被告甲黃○及其詐欺集團共犯
    以刊登不實廣告從事假應徵、真詐財之時間係自94年12月間
    起至95年8月17日止，時間長達半年以上，另觀諸附表二之
    被害人多達129人，詐欺金額筆數亦多，顯見其等犯行頻繁
    、持續進行，在時空上，確具密接關係，且以公司形式、執
    行業務方式為之，則被告及其所屬詐欺集團共犯顯係出於反
    覆、延續單一之詐欺及行使偽造私文書行為決意甚明，從而
    在行為概念上，評價應均認係包括一罪之集合犯，應僅分別
    論以1刑法第339條之詐欺取財罪及同法第216條、第210條之
    行使偽造私文書罪，不宜因其行為跨越95年7月1日刑法修正
    施行前、後而有殊異，附此敘明。爰審酌被告甲黃○為牟取
    不法利益，竟參與詐欺集團從事假應徵、真詐財之分工行為
    ，且本件遭查獲之被害人多達129人，嚴重影響社會秩序，
    並使被害人受有財產上不利之損害，被告甲黃○擔任冠泰公
    司之經理，並與應徵者、求職者有所接觸，進而培訓之，然
    其係因共犯陳育新之介紹始進入冠泰公司，尚非居於核心地
    位，實際接觸應徵之人除附表二所示部分被害人未指明者外
    約十人許，被害人支出之金額總額尚非甚鉅，犯罪情節其次
    ，對整體犯罪之支配力較輕微，暨衡酌其於本院審理後已坦
    認犯行，頗具悔意，犯後態度尚稱良好，然迄未與被害人達
    成和解等一切情狀，分別量處如主文所示之刑，並定其應執
    行之刑。
四、依刑事訴訟法第273條之1第1項、第299條第1項前段、第310
    條之2、第454條第1項，刑法第28條、第216條、第210條、
    第339條第1項、第51條第5款，刑法施行法第1條之1第1項、
    第2項前段，判決如主文。
五、如不服本判決，應於判決送達後10日內，向本院提出上訴狀
    ，上訴於臺灣高等法院臺中分院（須附繕本）。
本案經檢察官Ｇ○○到庭執行職務。
中　　華　　民　　國　　96　　年　　5 　　月　　30　　日
　　　　　　　　　臺灣臺中地方法院刑事第五庭
                      法　官　吳崇道
以上正本證明與原本無異。
　　　　　　　　　　  書記官　黃舜民
中　　華　　民　　國　　96　　年　　5 　　月　　30　　日
附錄本案論罪科刑法條
刑法第216條：
行使第210條至第215條之文書者，依偽造、變造文書或登載不實
事項或使登載不實事項之規定處斷。
刑法第210條：
偽造、變造私文書，足以生損害於公眾或他人者，處5年以下有
期徒刑。
刑法第339條第1項：
意圖為自己或第3人不法之所有，以詐術使人將本人或第3人之物
交付者，處5年以下有期徒刑、拘役或科或併科1千元以下罰金。
附表一：
┌─┬──────┬─────────────────┐
│編│公司行號名稱│       廣  告  內  容             │
│號│            │                                  │
├─┼──────┼─────────────────┤
│1 │衛生冰塊冰品│衛生冰塊冰品公司誠徵夜間配送司機、│
│  │公司        │薪32000元、意洽0000000000陳先生   │
│  │            │                                  │
├─┼──────┼─────────────────┤
│2 │龍德交通公司│龍德交通公司誠徵大夜接送司機、薪  │
│　│            │38000+獎金、意洽0000000000、      │
│  │            │0000000000主任                    │
│  │            │                                  │
├─┼──────┼─────────────────┤
│3 │（未刊登公司│誠徵夜班接送司機、薪40000+小費、  │
│  │名稱）      │0000000000、0000000000張小姐      │
│  │            │                                  │
├─┼──────┼─────────────────┤
│4 │（未刊登公司│有份工作給你、0000000000白天、    │
│  │名稱）      │0000000000晚上                    │
│  │            │                                  │
├─┼──────┼─────────────────┤
│5 │（未刊登公司│夜間送貨司機，年40歲以下，薪32000 │
│  │名稱）      │元、倉管男兼職時薪120元、000000000│
│  │            │2 羅小姐                          │
│  │            │                                  │
├─┼──────┼─────────────────┤
│6 │（未刊登公司│私人停車場夜間收費員、薪30000數名 │
│  │名稱）      │、0000000000、0000000000，意者請洽│
│  │            │朱先生                            │
│  │            │                                  │
├─┼──────┼─────────────────┤
│7 │冠台企業    │冠台企業夜間配送司機、0000000000  │
│  │            │                                  │
├─┼──────┼─────────────────┤
│8 │虹揚公關傳播│虹揚公關傳播誠徵純接送司機、48000 │
│  │            │起，意者親洽0000000000、0000000000│
│  │            │林主任                            │
│  │            │                                  │
├─┼──────┼─────────────────┤
│9 │鴻冠洋煙酒  │鴻冠洋煙酒誠徵夜班送貨司機、月薪  │
│  │            │32000＋獎金、意洽00-00000000      │
│  │            │                                  │
├─┼──────┼─────────────────┤
│10│（未刊登公司│男陪看＄伴遊、電話0000000000林經理│
│  │名稱）      │                                  │
├─┼──────┼─────────────────┤
│11│藍夫人仕女酒│藍夫人仕女酒店男桌服人員月入6萬6、│
│  │店          │月休4～6天，伴唱陪看人員日領高薪，│
│  │            │客服司機日薪1500起接送客人、色情、│
│  │            │安全、保密合法經營、00-00000000小 │
│  │            │副、0000000000                    │
│  │            │                                  │
├─┼──────┼─────────────────┤
│12│（未刊登公司│客服司機薪36000起、年20-40歲限男性│
│  │名稱）      │、具駕照、上班時間00：00～07：00、│
│  │            │0000-000000、00-00000000龍先生    │
│  │            │                                  │
├─┼──────┼─────────────────┤
│13│維安防災設備│維安防災設備有限公司，大夜現場巡查│
│  │有限公司    │員、薪33000＋獎金、各大酒店KTV、卡│
│  │            │拉OK、請洽漢口路4段公司、000000000│
│  │            │1 、0000000000                    │
│  │            │                                  │
├─┼──────┼─────────────────┤
│14│愛情海      │愛情海徵伴唱及陪看員，1500＋小費、│
│  │            │正牌男仕，底薪＋全勤＋小費88000元 │
│  │            │、兼職人員，假日兼職及平日任選2～ │
│  │            │6小時週上1～3天可日領3000＋小費、 │
│  │            │負責接送客人，月薪48000元以上。立 │
│  │            │即上班，外地供宿00-00000000、     │
│  │            │0000000000。                      │
│  │            │                                  │
├─┼──────┼─────────────────┤
│15│麗緻雅築商務│麗緻雅築全新商務汽車旅館、夜間櫃臺│
│  │汽車旅館    │38000＋全勤、夜間房務人員35000＋全│
│  │            │勤，夜間工讀人員時薪130＋津貼，意 │
│  │            │洽00-00000000、0000000000吳經理   │
│  │            │                                  │
├─┼──────┼─────────────────┤
│16│高手夜間宅配│高手夜間宅配通徵配送人員，薪三萬＋│
│  │通          │全勤獎金，洽崇德路一段（漢口路口）│
│  │            │00-00000000、0000000000唐先生     │
│  │            │                                  │
├─┼──────┼─────────────────┤
│17│虹泰消防器材│虹泰消防器材，大夜班3名、送貨員， │
│  │            │薪30000起，月休4天排休，          │
│  │            │00-00000000                       │
├─┼──────┼─────────────────┤
│18│（未刊登公司│情趣用品夜間配送司機，薪38000起， │
│  │名稱）      │0000000000、0000000000小林店長    │
│  │            │                                  │
├─┼──────┼─────────────────┤
│19│茂發清潔公司│茂發清潔公司，誠聘、早晚班收送人員│
│  │            │，男數名，薪3萬5，00-00000000、   │
│  │            │0000000000邱先生                  │
│  │            │                                  │
└─┴──────┴─────────────────┘
附表二：
┌──┬───┬───┬─────┬───────┐
│編號│被害人│應  徵│應徵、培訓│   遭騙金額   │
│    │　　　│時  間│者（經理及│  （新台幣）  │
│    │      │(民國)│特助）    │  （含名目）  │
├──┼───┼───┼─────┼───────┤
│ 1  │甲Ｈ○│95年7 │吳智勳    │教學費1000元、│
│　  │      │18日  │　　　　　│治裝費6千餘元 │
│    │      │      │          │、辦門號13600 │
│    │      │      │          │元            │
├──┼───┼───┼─────┼───────┤
│ 2  │ｂ○○│95年8 │劉皓宇    │教學費1000元  │
│    │      │月17日│          │              │
│    │      │前2星 │          │              │
│    │      │期某日│          │              │
├──┼───┼───┼─────┼───────┤
│ 3  │甲子○│95年6 │林亮圖    │訓練費1000元  │
│    │      │月20日│          │              │
│    │      │至95年│          │              │
│    │      │6月27 │          │              │
│    │      │日間某│          │              │
│    │      │日    │          │              │
├──┼───┼───┼─────┼───────┤
│ 4  │宇○○│95年7 │林亮圖    │訓練費1000元、│
│    │      │月中旬│          │西裝費15000元 │
│    │      │      │          │              │
│    │      │      │          │              │
│    │      │      │          │              │
├──┼───┼───┼─────┼───────┤
│ 5  │ｒ○○│95年7 │胡主任    │無            │
│    │      │月10日│          │              │
│    │      │      │          │              │
├──┼───┼───┼─────┼───────┤
│ 6  │甲Ｇ○│95年5 │葉宗志    │西裝費15000元 │
│    │      │月15日│          │              │
│    │      │      │          │              │
│    │      │      │          │              │
│    │      │      │          │              │
├──┼───┼───┼─────┼───────┤
│ 7  │甲Ｒ○│95年7 │不詳      │無            │
│    │      │月底  │          │              │
├──┼───┼───┼─────┼───────┤
│ 8  │甲Ｑ○│95年7 │陳繼祖、吳│無            │
│    │      │月初  │瑞雄      │              │
├──┼───┼───┼─────┼───────┤
│ 9  │Ｔ○○│95年6 │林亮圖、吳│無            │
│    │      │月初  │智勳      │              │
├──┼───┼───┼─────┼───────┤
│ 10 │Ｚ○○│95年7 │江經理    │無            │
│    │      │月初  │（江彬）  │              │
├──┼───┼───┼─────┼───────┤
│ 11 │丑○○│95年7 │林亮圖    │訓練費1000元  │
│    │      │月初  │          │              │
│    │      │      │          │              │
│    │      │      │          │              │
│    │      │      │          │              │
├──┼───┼───┼─────┼───────┤
│ 12 │ｕ○○│95年7 │吳智勳    │訓練費1000元  │
│    │      │月3日 │          │              │
│    │      │      │          │              │
├──┼───┼───┼─────┼───────┤
│ 13 │甲Ｋ○│95年7 │林亮圖、陳│訓練費1000元、│
│    │      │月5日 │繼祖      │西裝費1000元  │
│    │      │、6日 │          │              │
├──┼───┼───┼─────┼───────┤
│ 14 │甲甲○│95年7 │陳繼祖    │訓練費1000元、│
│    │      │月3日 │          │易付卡1000元  │
│    │      │      │          │              │
│    │      │      │          │              │
│    │      │      │          │              │
├──┼───┼───┼─────┼───────┤
│ 15 │甲○○│95年6 │林亮圖    │訓練費1000元、│
│    │      │月5日 │          │西裝費1000元  │
│    │      │、6日 │          │              │
│    │      │      │          │              │
│    │      │      │          │              │
├──┼───┼───┼─────┼───────┤
│ 16 │Ｌ○○│95年7 │林亮圖、陳│訓練費1000元  │
│    │      │月2日 │繼祖      │              │
│    │      │      │          │              │
│    │      │      │          │              │
│    │      │      │          │              │
├──┼───┼───┼─────┼───────┤
│ 17 │甲酉○│95年7 │林亮圖    │訓練費1000元  │
│    │      │月6日 │          │              │
│    │      │      │          │              │
├──┼───┼───┼─────┼───────┤
│ 18 │未○○│95年8 │不詳      │無            │
│    │      │月10日│          │              │
├──┼───┼───┼─────┼───────┤
│ 19 │甲己○│95年7 │陳聖豐    │無            │
│    │      │月中旬│          │              │
├──┼───┼───┼─────┼───────┤
│ 20 │黃○○│95年7 │不詳      │無            │
│    │      │月中旬│          │              │
├──┼───┼───┼─────┼───────┤
│ 21 │甲Ｌ○│95年7 │不詳      │無            │
│    │      │月中旬│          │              │
├──┼───┼───┼─────┼───────┤
│ 22 │甲Ｉ○│95年7 │綽號小朱、│無            │
│    │      │月下旬│吳智勳    │              │
├──┼───┼───┼─────┼───────┤
│ 23 │甲巳○│95年7 │劉亮助    │無            │
│    │      │月15日│          │              │
│    │      │、16日│          │              │
├──┼───┼───┼─────┼───────┤
│ 24 │ｘ○○│95年7 │林亮圖    │訓練費1000元  │
│    │      │月11日│          │              │
│    │      │      │          │              │
├──┼───┼───┼─────┼───────┤
│ 25 │Ｗ○○│94年12│陳繼祖    │訓練費1000元、│
│    │      │月間  │          │西裝費2套合計 │
│    │      │      │          │50000元、酒店 │
│    │      │      │          │費用補貼5000元│
│    │      │      │          │、紅包3包合計 │
│    │      │      │          │113600元      │
│    │      │      │          │              │
│    │      │      │          │              │
│    │      │      │          │              │
├──┼───┼───┼─────┼───────┤
│ 26 │ｓ○○│95年7 │陳聖豐、葉│訓練費1000元、│
│    │      │月間  │宗志      │員工旅遊2000元│
│    │      │      │          │              │
├──┼───┼───┼─────┼───────┤
│ 27 │Ｘ○○│95年7 │江經理    │無            │
│    │      │月12日│（江彬）  │              │
├──┼───┼───┼─────┼───────┤
│ 28 │甲亥○│95年8 │吳瑞雄    │訓練費1000元、│
│    │      │月10日│          │西裝費6000元  │
│    │      │      │          │              │
│    │      │      │          │              │
│    │      │      │          │              │
├──┼───┼───┼─────┼───────┤
│ 29 │Ｈ○○│95年6 │吳瑞雄    │訓練費500元   │
│    │      │月30日│          │              │
│    │      │      │          │              │
├──┼───┼───┼─────┼───────┤
│ 30 │乙○○│95年7 │陳聖豐    │訓練費1000元、│
│    │      │月初  │          │西裝費約5、   │
│    │      │      │          │6000元        │
├──┼───┼───┼─────┼───────┤
│ 31 │ｑ○○│95年7 │吳瑞雄、陳│訓練費1000元、│
│    │      │月初  │聖豐      │西裝費500元   │
│    │      │      │          │              │
├──┼───┼───┼─────┼───────┤
│ 32 │ｙ○○│95年7 │陳聖豐、江│無            │
│    │      │月底  │經理（江彬│              │
│    │      │      │）        │              │
├──┼───┼───┼─────┼───────┤
│ 33 │甲宙○│95年7 │不詳      │無            │
│    │      │月初  │          │              │
├──┼───┼───┼─────┼───────┤
│ 34 │亥○○│95年6 │吳智勳    │訓練費1000元、│
│    │      │月25日│          │西裝費15000元 │
│    │      │      │          │、刷卡換現金  │
│    │      │      │          │41000元、副理 │
│    │      │      │          │運作費20000元 │
├──┼───┼───┼─────┼───────┤
│ 35 │甲Ｃ○│95年7 │葉宗志    │西裝費5000元  │
│    │      │月中旬│          │              │
│    │      │      │          │              │
│    │      │      │          │              │
│    │      │      │          │              │
├──┼───┼───┼─────┼───────┤
│ 36 │丙○○│95年8 │林亮圖    │無            │
│    │      │月11日│          │              │
├──┼───┼───┼─────┼───────┤
│ 37 │ｖ○○│95年7 │不詳      │訓練費1000元、│
│    │      │月中旬│          │西裝費5000元  │
│    │      │      │          │              │
│    │      │      │          │              │
│    │      │      │          │              │
├──┼───┼───┼─────┼───────┤
│ 38 │宙○○│95年7 │林亮圖    │無            │
│    │      │月5日 │          │              │
├──┼───┼───┼─────┼───────┤
│ 39 │甲戌○│95年7 │吳智勳    │無            │
│    │      │月中旬│          │              │
├──┼───┼───┼─────┼───────┤
│ 40 │ｇ○○│95年7 │林亮圖    │無            │
│    │      │月5日 │          │              │
├──┼───┼───┼─────┼───────┤
│ 41 │Ｍ○○│95年5 │江經理    │訓練費1000元、│
│    │      │月15日│（江彬）  │西裝費15000元 │
│    │      │      │          │、紅包16800元 │
├──┼───┼───┼─────┼───────┤
│ 42 │Ｎ○○│95年7 │林亮圖、陳│無            │
│    │      │月5日 │繼祖      │              │
├──┼───┼───┼─────┼───────┤
│ 43 │辛○○│95年7 │林亮圖、吳│訓練費400元   │
│    │      │月中旬│智勳      │              │
│    │      │      │          │              │
├──┼───┼───┼─────┼───────┤
│ 44 │Ｕ○○│95年7 │綽號小高  │訓練費1000元、│
│    │      │月27日│（張文信）│西裝費6000元、│
│    │      │      │          │舞廳入場費3600│
│    │      │      │          │元            │
├──┼───┼───┼─────┼───────┤
│ 45 │ｄ○○│95年7 │綽號小高  │訓練費1000元、│
│    │      │月27日│（張文信）│西裝費6000元、│
│    │      │      │          │舞廳入場費3600│
│    │      │      │          │元            │
│    │      │      │          │              │
├──┼───┼───┼─────┼───────┤
│ 46 │甲天○│95年6 │吳智勳    │訓練費1000元  │
│    │      │月30日│          │              │
│    │      │      │          │              │
│    │      │      │          │              │
│    │      │      │          │              │
├──┼───┼───┼─────┼───────┤
│ 47 │甲Ｆ○│95年6 │不詳      │訓練費1000元、│
│    │      │月某日│          │西裝費15000元 │
│    │      │      │          │              │
│    │      │      │          │              │
│    │      │      │          │              │
├──┼───┼───┼─────┼───────┤
│ 48 │辰○○│95年5 │不詳      │訓練費1000元、│
│    │      │月、6 │          │西裝費1000元  │
│    │      │月間  │          │              │
├──┼───┼───┼─────┼───────┤
│ 49 │甲乙○│95年6 │吳智勳    │訓練費1000元、│
│    │      │月初  │          │西裝費15000元 │
│    │      │      │          │              │
├──┼───┼───┼─────┼───────┤
│ 50 │ｏ○○│95年6 │不詳      │無            │
│    │      │月、7 │          │              │
│    │      │月間  │          │              │
├──┼───┼───┼─────┼───────┤
│ 51 │甲Ａ○│95年5 │吳智勳    │訓練費1000元、│
│    │      │月、6 │          │紅包6600元    │
│    │      │月間  │          │              │
├──┼───┼───┼─────┼───────┤
│ 52 │甲申○│95年6 │不詳      │人事徵信費1000│
│    │      │月、7 │          │元、進場費置裝│
│    │      │月間  │          │費等約1、2000 │
│    │      │      │          │元            │
│    │      │      │          │              │
│    │      │      │          │              │
├──┼───┼───┼─────┼───────┤
│ 53 │Ｓ○○│95年8 │吳智勳    │訓練費1000元、│
│    │      │月9日 │          │入場費3800元  │
│    │      │      │          │              │
│    │      │      │          │              │
│    │      │      │          │              │
├──┼───┼───┼─────┼───────┤
│ 54 │甲Ｓ○│95年7 │不詳      │訓練費1000元、│
│    │      │月中旬│          │入場費36000元 │
│    │      │      │          │、西裝費15000 │
│    │      │      │          │元            │
├──┼───┼───┼─────┼───────┤
│ 55 │Ｅ○○│95年8 │劉皓宇    │訓練費1000元、│
│    │      │月間  │          │入場費3600元、│
│    │      │      │          │西裝費8000元  │
├──┼───┼───┼─────┼───────┤
│ 56 │Ｐ○○│95年7 │江經理    │訓練費1000元  │
│    │      │月3日 │（江彬）  │              │
│    │      │      │          │              │
│    │      │      │          │              │
│    │      │      │          │              │
├──┼───┼───┼─────┼───────┤
│ 57 │Ｙ○○│95年5 │不詳      │訓練費1000元、│
│    │      │月初  │          │西裝費15000元 │
│    │      │      │          │、入場費8000元│
├──┼───┼───┼─────┼───────┤
│ 58 │玄○○│95年5 │吳智勳    │訓練費1000元、│
│    │      │月6日 │          │西裝費5000元  │
│    │      │      │          │              │
│    │      │      │          │              │
│    │      │      │          │              │
│    │      │      │          │              │
├──┼───┼───┼─────┼───────┤
│ 59 │甲丙○│95年8 │林亮圖    │訓練費200元、 │
│    │      │月間  │          │易付卡350元   │
│    │      │      │          │              │
├──┼───┼───┼─────┼───────┤
│ 60 │ｆ○○│95年7 │不詳      │訓練費1000元、│
│    │      │月、8 │          │西裝費12000元 │
│    │      │月間  │          │、入場費8800元│
├──┼───┼───┼─────┼───────┤
│ 61 │Ｆ○○│95年7 │林經理    │訓練費1000元  │
│    │      │月2日 │          │              │
│    │      │      │          │              │
│    │      │      │          │              │
│    │      │      │          │              │
├──┼───┼───┼─────┼───────┤
│ 62 │申○○│95年7 │江經理    │訓練費1000元  │
│    │      │月中旬│（江彬）  │              │
│    │      │      │          │              │
├──┼───┼───┼─────┼───────┤
│ 63 │天○○│95年7 │不詳      │無            │
│    │      │月間  │          │              │
├──┼───┼───┼─────┼───────┤
│ 64 │甲辛○│95年7 │吳瑞雄    │訓練費1000元、│
│    │      │月30日│          │西裝費4000元  │
│    │      │      │          │              │
│    │      │      │          │              │
│    │      │      │          │              │
├──┼───┼───┼─────┼───────┤
│ 65 │甲庚○│95年8 │林經理、陳│訓練費1000元  │
│    │      │月15日│繼祖      │              │
│    │      │      │          │              │
├──┼───┼───┼─────┼───────┤
│ 66 │ｋ○○│95年7 │不詳      │訓練費1000元、│
│    │      │月初  │          │西裝費6000元、│
│    │      │      │          │入場費6000元（│
│    │      │      │          │以賣手機費抵）│
├──┼───┼───┼─────┼───────┤
│ 67 │甲Ｔ○│95年7 │綽號小高  │訓練費1000元、│
│    │      │月25日│（張文信）│西裝費5000元、│
│    │      │      │          │              │
├──┼───┼───┼─────┼───────┤
│ 68 │Ｉ○○│95年7 │綽號小高  │訓練費1000元  │
│    │      │月份  │（張文信）│              │
│    │      │      │          │              │
├──┼───┼───┼─────┼───────┤
│ 69 │ｌ○○│95年7 │林亮圖    │訓練費1000元  │
│    │      │月20日│          │              │
│    │      │      │          │              │
│    │      │      │          │              │
│    │      │      │          │              │
├──┼───┼───┼─────┼───────┤
│ 70 │甲Ｄ○│95年7 │不詳      │訓練費250元   │
│    │      │月中旬│          │              │
│    │      │      │          │              │
├──┼───┼───┼─────┼───────┤
│ 71 │己○○│95年8 │不詳      │無            │
│    │      │月底  │          │              │
├──┼───┼───┼─────┼───────┤
│ 72 │甲Ｎ○│95年7 │賴奕盛    │訓練費1000元、│
│    │      │月10日│          │入場費500元   │
│    │      │      │          │              │
│    │      │      │          │              │
│    │      │      │          │              │
├──┼───┼───┼─────┼───────┤
│ 73 │癸○○│95年7 │陳繼祖    │訓練費1000元  │
│    │      │月中旬│          │              │
│    │      │      │          │              │
├──┼───┼───┼─────┼───────┤
│ 74 │ｐ○○│95年7 │不詳      │無            │
│    │      │月15日│          │              │
├──┼───┼───┼─────┼───────┤
│ 75 │甲丑○│95年7 │江經理    │無            │
│    │      │月底  │（江彬）  │              │
├──┼───┼───┼─────┼───────┤
│ 76 │ｈ○○│95年6 │劉亮助    │無            │
│    │      │月、7 │          │              │
│    │      │月間  │          │              │
├──┼───┼───┼─────┼───────┤
│ 77 │午○○│95年7 │不詳      │無            │
│    │      │月中旬│          │              │
├──┼───┼───┼─────┼───────┤
│ 78 │Ｂ○○│95年7 │不詳      │無            │
│    │      │月、8 │          │              │
│    │      │月間  │          │              │
├──┼───┼───┼─────┼───────┤
│ 79 │戌○○│95年7 │不詳      │無            │
│    │      │月、8 │          │              │
│    │      │月間  │          │              │
├──┼───┼───┼─────┼───────┤
│ 80 │甲戊○│95年7 │不詳      │無            │
│    │      │月初  │          │              │
├──┼───┼───┼─────┼───────┤
│ 81 │甲午○│95年7 │不詳      │無            │
│    │      │月、8 │          │              │
│    │      │月間  │          │              │
├──┼───┼───┼─────┼───────┤
│ 82 │甲卯○│95年7 │不詳      │無            │
│    │      │月上旬│          │              │
├──┼───┼───┼─────┼───────┤
│ 83 │Ｖ○○│95年7 │不詳      │無            │
│    │      │月2日 │          │              │
├──┼───┼───┼─────┼───────┤
│ 84 │地○○│95年6 │不詳      │無            │
│    │      │月、7 │          │              │
│    │      │月左右│          │              │
├──┼───┼───┼─────┼───────┤
│ 85 │子○○│95年7 │吳智勳    │訓練費500元   │
│    │      │月下旬│          │              │
│    │      │      │          │              │
│    │      │      │          │              │
│    │      │      │          │              │
├──┼───┼───┼─────┼───────┤
│ 86 │ａ○○│95年7 │不詳      │無            │
│    │      │月下旬│          │              │
├──┼───┼───┼─────┼───────┤
│ 87 │甲玄○│95年7 │吳智勳    │訓練費1000元、│
│    │      │月初  │          │西裝費500元   │
│    │      │      │          │              │
├──┼───┼───┼─────┼───────┤
│ 88 │Ａ○○│95年6 │不詳      │無            │
│    │      │、7 月│          │              │
│    │      │左右  │          │              │
│    │      │      │          │              │
├──┼───┼───┼─────┼───────┤
│ 89 │黃敬閔│95年7 │吳智勳    │無            │
│    │      │月中旬│          │              │
├──┼───┼───┼─────┼───────┤
│ 90 │甲地○│95年8 │吳智勳    │無            │
│    │      │月中旬│          │              │
├──┼───┼───┼─────┼───────┤
│ 91 │甲宇○│95年8 │不詳      │無            │
│    │      │月下旬│          │              │
├──┼───┼───┼─────┼───────┤
│ 92 │丁○○│95年7 │不詳      │無            │
│    │      │月初  │          │              │
├──┼───┼───┼─────┼───────┤
│ 93 │甲癸○│95年7 │吳智勳    │無            │
│    │      │月初  │          │              │
├──┼───┼───┼─────┼───────┤
│ 94 │廖文詮│95年7 │吳瑞雄    │無            │
│    │      │月中旬│          │              │
├──┼───┼───┼─────┼───────┤
│ 95 │ｃ○○│95年7 │綽號小高  │無            │
│    │      │月26日│（張文信）│              │
├──┼───┼───┼─────┼───────┤
│ 96 │戊○○│95年7 │陳聖豐    │無            │
│    │      │月初  │          │              │
├──┼───┼───┼─────┼───────┤
│ 97 │庚○○│95年7 │陳聖豐、葉│無            │
│    │      │月初  │宗志      │              │
├──┼───┼───┼─────┼───────┤
│ 98 │Ｋ○○│95年7 │陳先生    │訓練費100元   │
│    │      │月、8 │（陳育新）│              │
│    │      │月間  │          │              │
│    │      │      │          │              │
│    │      │      │          │              │
├──┼───┼───┼─────┼───────┤
│ 99 │甲寅○│95年6 │陳聖豐    │無            │
│    │      │月底  │          │              │
├──┼───┼───┼─────┼───────┤
│ 100│甲Ｍ○│95年7 │不詳      │無            │
│    │      │月中旬│          │              │
├──┼───┼───┼─────┼───────┤
│ 101│甲Ｂ○│95年7 │吳瑞雄    │無            │
│    │      │月初  │          │              │
├──┼───┼───┼─────┼───────┤
│ 102│ｍ○○│95年7 │吳瑞雄    │無            │
│    │      │月初  │          │              │
├──┼───┼───┼─────┼───────┤
│ 103│甲未○│95年7 │吳智勳    │無            │
│    │      │月初  │          │              │
├──┼───┼───┼─────┼───────┤
│ 104│甲壬○│95年7 │綽號高守  │無            │
│    │      │月底  │（張文信）│              │
├──┼───┼───┼─────┼───────┤
│ 105│ｉ○○│95年4 │不詳      │無            │
│    │      │月、5 │          │              │
│    │      │月間  │          │              │
├──┼───┼───┼─────┼───────┤
│ 106│ｎ○○│95年7 │劉皓宇    │無            │
│    │      │月底  │          │              │
├──┼───┼───┼─────┼───────┤
│ 107│寅○○│95年7 │陳繼祖、劉│無            │
│    │      │月中  │亮助      │              │
│    │      │      │          │              │
│    │      │      │          │              │
├──┼───┼───┼─────┼───────┤
│ 108│壬○○│95年7 │不詳      │無            │
│    │      │月間  │          │              │
├──┼───┼───┼─────┼───────┤
│ 109│Ｑ○○│95年7 │不詳      │無            │
│    │      │月間  │          │              │
├──┼───┼───┼─────┼───────┤
│ 110│甲Ｏ○│95年7 │劉亮助    │無            │
│    │      │月、8 │          │              │
│    │      │月間  │          │              │
├──┼───┼───┼─────┼───────┤
│ 111│甲Ｊ○│95年7 │不詳      │無            │
│    │      │月間  │          │              │
├──┼───┼───┼─────┼───────┤
│ 112│Ｒ○○│95年7 │不詳      │無            │
│    │      │月中旬│          │              │
├──┼───┼───┼─────┼───────┤
│ 113│Ｃ○○│95年8 │吳瑞雄    │無            │
│    │      │月間  │          │              │
├──┼───┼───┼─────┼───────┤
│ 114│Ｏ○○│95年6 │不詳      │無            │
│    │      │月22日│          │              │
│    │      │或23日│          │              │
├──┼───┼───┼─────┼───────┤
│ 115│甲Ｅ○│95年7 │李店長、劉│無            │
│    │      │月20日│皓宇      │              │
├──┼───┼───┼─────┼───────┤
│ 116│Ｄ○○│95年7 │劉亮助    │無            │
│    │      │月底  │          │              │
├──┼───┼───┼─────┼───────┤
│ 117│ｅ○○│不詳  │江經理、吳│無            │
│    │      │      │智勳      │              │
├──┼───┼───┼─────┼───────┤
│ 118│Ｊ○○│95年7 │不詳      │無            │
│    │      │月中旬│          │              │
├──┼───┼───┼─────┼───────┤
│ 119│甲Ｃ○│95年7 │葉宗志    │西裝費5000元  │
│    │      │月中旬│          │              │
│    │      │      │          │              │
│    │      │      │          │              │
│    │      │      │          │              │
├──┼───┼───┼─────┼───────┤
│ 120│甲丁○│95年7 │不詳      │不詳          │
│    │      │月間  │          │              │
│    │      │      │          │              │
│    │      │      │          │              │
│    │      │      │          │              │
├──┼───┼───┼─────┼───────┤
│ 121│甲Ｐ○│95年7 │不詳      │訓練費1000元  │
│    │      │月8日 │          │              │
│    │      │      │          │              │
├──┼───┼───┼─────┼───────┤
│ 122│巳○○│95年8 │不詳      │無            │
│    │      │月10日│          │              │
├──┼───┼───┼─────┼───────┤
│ 123│ｔ○○│95年7 │陳繼祖    │無            │
│    │      │月初  │          │              │
├──┼───┼───┼─────┼───────┤
│ 124│卯○○│95年7 │陳繼祖    │無            │
│    │      │月間  │          │              │
├──┼───┼───┼─────┼───────┤
│ 125│ｊ○○│95年6 │江經理、吳│訓練費1000元  │
│    │      │月中旬│智勳      │              │
│    │      │      │          │              │
│    │      │      │          │              │
│    │      │      │          │              │
├──┼───┼───┼─────┼───────┤
│ 126│甲辰○│95年8 │陳聖豐    │無            │
│    │      │月初  │          │              │
├──┼───┼───┼─────┼───────┤
│ 127│ｚ○○│95年8 │不詳      │無            │
│    │      │月7日 │          │              │
├──┼───┼───┼─────┼───────┤
│ 128│ｗ○○│95年7 │陳聖豐    │無            │
│    │      │月中旬│          │              │
├──┼───┼───┼─────┼───────┤
│ 129│酉○○│95年7 │不詳      │無            │
│    │      │月中旬│          │              │
└──┴───┴───┴─────┴───────┘
附表三：
┌────┬─────────────────┐
│ 編  號 │        證  據  名  稱            │
│        │                                  │
├────┼─────────────────┤
│   1    │被告甲黃○於本院準備程序及審理時之│
│        │自白。                            │
├────┼─────────────────┤
│        │證人即共犯陳坤鴻、林亮圖、張文信、│
│        │吳瑞雄、劉皓宇、陳繼祖、吳智勳、劉│
│   2    │亮助、陳聖豐、賴奕盛、葉志宗、蘇珮│
│        │芝、黃芳健、蔡長益等分別於警詢、偵│
│        │訊及本院另案審理時之證述。        │
├────┼─────────────────┤
│   3    │如附表二所示之被害人分別於警詢、偵│
│        │訊及本院另案審理時之指、證述。    │
├────┼─────────────────┤
│   4    │襯衫18件。                        │
│        │                                  │
├────┼─────────────────┤
│   5    │西裝14件。                        │
│        │                                  │
├────┼─────────────────┤
│   6    │領帶夾26支。                      │
│        │                                  │
├────┼─────────────────┤
│   7    │公佈欄1個。                       │
│        │                                  │
├────┼─────────────────┤
│        │委辦貸款協議書代辦現金卡資料（含台│
│   8    │新、日盛、中華、寶華、中國信託、新│
│        │光銀行）1箱。                     │
├────┼─────────────────┤
│   9    │貸款申請書3箱。                   │
│        │                                  │
├────┼─────────────────┤
│   １０   │電腦（含主機、滑鼠、螢幕、鍵盤）1 │
│        │組。                              │
├────┼─────────────────┤
│      │服裝代購單1宗。                   │
│        │                                  │
├────┼─────────────────┤
│      │履歷表1宗。                       │
│        │                                  │
├────┼─────────────────┤
│      │中華電信帳單5張。                 │
│        │                                  │
├────┼─────────────────┤
│      │學員名冊11張。                    │
│        │                                  │
├────┼─────────────────┤
│      │手機3支。                         │
│        │                                  │
├────┼─────────────────┤
│      │申請零元手機紀錄表15張。          │
│        │                                  │
├────┼─────────────────┤
│      │如附表一所示之各類廣告單樣稿。    │
│        │                                  │
├────┼─────────────────┤
│      │冠泰公司員工通訊錄。              │
│        │                                  │
├────┼─────────────────┤
│        │黃芳健、龍澤、小勝、張文信、劉皓宇│
│      │、陳坤鴻、林亮圖、陳繼祖、葉志宗、│
│        │吳瑞雄打卡單。                    │
├────┼─────────────────┤
│      │臺灣大哥大客戶資料表（林冠平）。  │
│        │                                  │
├────┼─────────────────┤
│      │艾立坤通訊行客戶申辦行動電話資料。│
│        │                                  │
├────┼─────────────────┤
│        │被害人亥○○萬泰商業銀行客戶交易明│
│      │細表、信用卡簽帳單、購買行動電話收│
│        │據。                              │
├────┼─────────────────┤
│      │吳智勳0000000000號行動電話雙向通聯│
│        │查詢明細。                        │
├────┼─────────────────┤
│      │被告甲黃○0000000000號行動電話監察│
│        │通話譯文。                        │
├────┼─────────────────┤
│      │冠泰公司電話紀錄表、受訓同意書、應│
│        │徵履歷表、服裝代購單。            │
└────┴─────────────────┘
